臺灣高雄地方法院刑事判決　　　　　　　　　　　　九十三年度訴字第三０六六號
　　公　訴　人　台灣高雄地方法院檢察署檢察官乙○○
　　被　　　告　甲○○　男　二.
右列被告因違反毒品危害防制條例案件，經檢察官提起公訴（九十三年度毒偵字第五
０九一號），嗣因被告就被訴事實為有罪之陳述，經本院告知簡式審判程序意旨，並
聽取公訴人及被告之意見後，本院合議庭裁定由受命法官獨任依簡式審判程序審理，
判決如左：
    主  文
甲○○連續施用第一級毒品，處有期徒刑壹年。扣案之注射針筒壹支沒收銷燬之。
    事  實
一、甲○○前因竊盜案件，經本院九十年度易字第四四二四號判決判處有期徒刑四月
    確定；又因搶奪案件，經本院以九十年度訴字第二二六三號判決判處有期徒刑一
    年二月確定；復因違反毒品危害防制條例案件，先後由臺灣高等法院高雄分院以
    九十一年度上訴字第一二五號判決判處有期徒刑十月確定，及本院以九十一年度
    旗簡字第二五號判決判處有期徒刑五月確定。上開案件業經最高法院九十二年台
    非字第二二七號判決定其應執行有期徒刑二年六月，嗣於民國九十三年一月二十
    日縮短刑期假釋出監（縮刑期滿日為九十三年九月五日），惟因甲○○於上開保
    護管束期間內違反應行遵守之事項，前開假釋遂經撤銷，再於九十三年十月二十
    八日入監執行迄今（未構成累犯）。
二、甲○○另因施用毒品案件，經本院八十八年度毒聲字第五二三四號裁定送觀察、
    勒戒後，認有繼續施用毒品之傾向，而以八十八年度毒聲字第五八二０號裁定令
    入戒治處所強制戒治一年，再以八十九年度毒聲第二二五０號裁定停止戒治，所
    餘期間付保護管束，嗣因前開停止戒治期滿未經撤銷，視為強制戒治執行完畢，
    由臺灣高雄地方法院檢察署檢察官於八十九年八月十七日以八十九年度戒毒偵字
    第八八三號為不起訴處分確定；又於九十年間再因施用毒品案件，除據臺灣高雄
    地方法院檢察署檢察官以九十年度毒偵字第二九二０號提起公訴，經台灣高等法
    院高雄分院九十一年度上訴字第一二五號判決判處有期徒刑十月確定外，另由本
    院九十年度毒聲字第四一九一號裁定令入戒治處所施以強制戒治一年，復以九十
    一年度毒聲字第五三六一號裁定停止戒治，於九十一年五月六日予以釋放，所餘
    期間付保護管束（觀護結束日期為九十二年四月十一日），並接續前開徒刑而為
    執行，於九十三年一月二十日釋放，且於同年二月二十七日因毒品危害防制條例
    修正公布而報結執行完畢。詎其猶不知悛悔，復基於施用第一級毒品海洛因之概
    括犯意，自前開強制戒治執行完畢釋放後五年內，自九十三年九月初某日起至同
    年十月一日下午某時許止，在其位於高雄縣旗山鎮○○○路五十八巷十二號之住
    處內，約以每二、三日施用一次之頻率，並以將海洛因摻水後，再以針筒注射之
    方式，連續施用第一級毒品海洛因多次。嗣於九十三年十月一日十八時二十分許
    ，在高雄縣美濃鎮○○路○段二十號前為警查獲，經其同意後採尿送驗，始查悉
    上情。另扣得其所有使用過之注射針筒一支。
二、案經高雄市政府警察局旗山分局報請台灣高雄地方法院檢察署檢察官偵查起訴。
    理  由
一、本件被告甲○○係犯本條例第十條第一項之施用第一級毒品罪，其法定刑為死刑
    、無期徒刑、最輕本刑為三年以上有期徒刑以外之罪，於準備程序進行中，被告
    就被訴事實為有罪之陳述，由受命法官告知簡式審判程序之要旨並聽取其與公訴
    人之意見，經被告同意適用簡式審判程序後，本院亦認無不得或不宜改依簡式審
    判程序進行之處，爰依刑事訴訟法第二百七十三條之一第一項、第二百八十四條
    之一規定，本院合議庭裁定裁定本件由受命法官獨任進行簡式審判程序，合先敘
    明。
二、右揭事實，業據被告坦承不諱，並有高雄縣政府警察局旗山分局毒品危害防制條
    例案件嫌犯代號與真實姓名對照表、及高雄縣政府衛生局九三煙檢字第二三八一
    號煙毒尿液檢驗成績書各一件在卷可稽，另扣得被告使用過之注射針筒一支可資
    佐證。又上開注射針筒經本院送請臺灣高雄醫學大學附設中和紀念醫院鑑定之結
    果，亦呈現第一級毒品海洛因之陽性反應，有卷附該院九十三年十二月七日九三
    一二—一九號檢驗報告可佐，足徵被告之自白核與事實相符，堪予採信。另查，
    被告前於八十八年間因施用毒品案件，經本院裁定送觀察、勒戒後，認有繼續施
    用毒品之傾向，認有繼續施用毒品傾向，再以裁定令入戒治處所施以強制戒治，
    嗣由本院裁定停止戒治，所餘期間付保護管束，且因停止戒治期滿未經撤銷，視
    為強制戒治執行完畢，由臺灣高雄地方法院檢察署檢察官以八十九年度戒毒偵字
    第八八三號為不起訴處分確定；又於九十年間再因施用毒品案件，除據臺灣高雄
    地方法院檢察署檢察官提起公訴，經台灣高等法院高雄分院判處有期徒刑十月確
    定外，另由本院裁定令入戒治處所施以強制戒治，復經裁定停止戒治，於九十一
    年五月六日予以釋放，所餘期間付保護管束，並接續他案徒刑而為執行，於九十
    三年一月二十日釋放，而於同年二月二十七日因毒品危害防制條例修正公布而報
    結執行完畢等情，有臺灣高等法院被告全國前案紀錄表及本院被告院內索引卡紀
    錄表各一份附卷可參，足認被告確於前開強制戒治執行完畢釋放後、五年內再犯
    毒品危害防制條例第十條第一項施用第一級毒品海洛因之罪。職是，本件事證明
    確，被告犯行洵堪認定，自應依法論科。
三、查海洛因係毒品危害防制條例第二條第二項第一款所定之第一級毒品，依法不得
    持有、施用及販賣。核被告甲○○所為，係犯毒品危害防制條例第十條第一項之
    施用第一級毒品罪。其施用第一級毒品海洛因命前後分別持有海洛因之低度行為
    ，應為施用之高度行為所吸收，均不另論罪。又被告多次施用第一級毒品海洛因
    ，時間緊接，且犯罪基本構成要件相同，顯係基於概括犯意反覆為之，應依連續
    犯之規定論以一罪，並加重其刑。此外，公訴意旨雖認被告前因施用毒品案件，
    經分別判處有期徒刑十月、五月確定，於執行完畢後再犯本件有期徒刑以上之罪
    ，應以累犯論，並加重其刑云云。惟查，被告前因涉犯竊盜、搶奪及毒品危害防
    制條例等案件，經分別判處有期徒刑四月、一年二月、十月及五月確定，且上開
    案件復經最高法院九十二年台非字第二二七號判決定應執行有期徒刑二年六月，
    嗣於九十三年一月二十日縮短刑期假釋出監，然被告於保護管束期間內違反應遵
    守之事項，遂經撤銷前開假釋，再於九十三年十月二十八日入監執行迄今一節，
    有前開臺灣高等法院被告全國前案紀錄表及本院被告院內索引卡紀錄表各一件在
    卷可參，是以公訴意旨就此部分容有誤認，併予指明。爰審酌被告前因施用毒品
    案件，屢經觀察勒戒、強制戒治及法院科刑判決後，竟再為本件施用毒品犯行，
    足見其惡習已深，且戒絕毒癮之意志不堅，未能體悟施用毒品對自己、家人造成
    之傷害及社會之負擔，自屬可議；惟念其於犯後態度良好，並能坦承犯行及施用
    毒品本質上係屬戕害自身健康之行為，尚未直接危害他人，反社會性之程度應屬
    較低等一切情狀，量處如主文所示之刑，以資懲儆。另扣案被告使用過之注射針
    筒一支，經檢驗結果呈海洛因之陽性反應，業如前述，因其內殘餘毒品已無法析
    離，應將之同視為第一級毒品無訛，從而不問屬於犯人與否，爰依毒品危害防制
    條例第十八條第一項前段規定沒收銷燬之。
四、另查，本件被告除起訴書所載自九十三年九月初某日起至同年九月三十日十九時
    許之犯罪事實外，被告其餘施用第一級毒品海洛因犯行，雖未據公訴人起訴，然
    核與前揭已起訴部分有連續犯之裁判上一罪關係，當為起訴效力所及，本院自應
    一併審理，附此敘明。
據上論斷，應依刑事訴訟法第二百七十三條之一第一項、第二百九十九條第一項前段
，毒品危害防制條例第十條第一項、第十八條第一項前段，刑法第十一條前段、第五
十六條，判決如主文。
中　　　華　　　民　　　國　　　九十四　　　年　　 一 　　月   　 五　  日
                                  臺灣高雄地方法院刑事第十七庭
                                      法  官  陳明呈
右正本證明與原本無異。
如不服本判決，應於收受送達後十日內向本院提出上訴書狀。
　　　　　　　　　　　　　　　　　　　書記官  林明忠
中　　　華　　　民　　　國　　九十四　　年　　　一　　　月　　　六　　　日
附錄本判決論罪科刑法條：
毒品危害防制條例第十條
施用第一級毒品者，處六月以上五年以下有期徒刑。
施用第二級毒品者，處三年以下有期徒刑。
